【裁判字號】    90,訴,1753
【裁判日期】    920411
【裁判案由】    確認債權不存在等
【裁判全文】
臺灣臺北地方法院民事判決  九十年度訴字第一七五三號
    原      告  甲○○○
    訴訟代理人  李淑寶律師
    被      告  乙○○
右當事人間確認債權不存在等事件，本院判決如左：
    主      文
原告之訴及假執行之聲請均駁回。
訴訟費用由原告負擔。
    事      實
甲、原告方面：
一、聲明：
（一）確認被告執有如台灣士林地方法院八十七年度票字第二九九二號、八十八年度
      票字第七三七號及八十九年度票字第四七二號民事裁定中所示之本票（如附表
      一所示）債權不存在。
（二）確認原告與被告於民國八十九年十月三日所簽部分清償協議書內所載之債權四
      百七十四萬零三百六十八元（含如附表二所示之本票債權）不存在。
（三）台灣台北地方法院八十九年度民執助字第三三三號、第五九三號給付票款強制
      執行事件之強制執行程序應予撤銷。
（四）被告應返還原告新台幣（下同）七十萬元，及自八十九年十月四日起至清償日
      止，按年息百分之五計算之利息。
（五）第四項聲明，願供擔保請准宣告假執行。
二、陳述：
（一）原告與訴外人林文勝未曾謀面，惟林文勝竟無權代理原告簽發如附表一所示之
      本票數紙，並將之交付被告，由被告持向台灣士林地方法院聲請本票強制執行
      ，而由該院分別以八十七年度票字第二九九二號、八十八年度票字第七三七號
      及八十九年度票字第四七二號裁定准許在案，原告並據以為強制執行，並由台
      灣士林地方法院以八十八年度民執字第二一○四號囑託本院執行，現由本院以
      八十九年度民執助字第三三三號、第五九三號執行中。惟原告既未在上開本票
      上簽名，自不須負票據責任，爰起訴請求確認上開本票債權不存在。
（二）又原告於八十九年十月三日即將受強制執行之際，為免所有之不動產遭賤價拍
      賣、無處容身，被迫與被告簽立「部分清償協議書」，並給付被告七十萬元後
      ，被告始同意撤回不動產拍賣強制執行之聲請，惟兩造間本無任何債權債務關
      係，該「部分清償協議書」上所載債權亦不存在，被告受領該七十萬元顯屬無
      法律上原因而受利益，本件亦無民法第一百八十條第三款非債清償之情形，故
      原告自得依不當得利之法律關係，請求被告返還七十萬元及法定利息。被告實
      體上之給付請求權既不存在，依強制執行法第十四條第二項，原告自得提起債
      務人異議之訴，請求撤銷本院前所為之強制執行程序。
（三）對被告抗辯所為之陳述：
    １原告並非合夥契約當事人，被告所稱經法院、檢察署偵查審理之案件，均係關
      於其與證人江明翰為解決合夥契約而延伸之債權債務關係，原告未曾參與，遑
      論授權林文勝、江明翰代為處理。被告前以原告涉嫌詐欺、侵占等罪嫌提起告
      訴，惟皆經檢察官查明後為不起訴處分確定，並於不起訴處分書中載明原告對
      被告與江明翰間資金往來事宜並不知悉等情，被告向無債權債務關係之原告請
      求，實無理由。另由本院九十年度自字第八二三號刑事判決所載理由，亦可證
      原告所述為真。
    ２原告縱曾收受被告所寄發之存證信函，但未曾確答承認，依民法第一百七十條
      規定，應視為拒絕承認，不須負授權之責。又原告係因住處即將遭賤價拍賣、
      無處容身，危害迫在眉睫之無可奈何情況下，始與被告簽立部分清償協議書承
      認債務，並非追認無權代理行為，況原告前已拒絕承認，該無權代理行為已確
      定對原告不生效力。
三、證據：提出本票、台灣士林地方法院八十七年度票字第二九九二號、八十八年度
    票字第七三七號、八十九年度票字第四七二號民事裁定、士院2104號強制執行查
    封拍賣案部分清償協議書、台灣士林地方法院八十九年七月二十四日士院仁執速
    字第二一○四號拍賣公告、八十八年度士院仁執速字第二一○四號民事撤回狀、
    合夥契約書、台灣士林地方法院檢察署八十七年度偵字第二四四四號不起訴處分
    書、八十八年度偵字第九○二九號不起訴處分書、台灣高等法院檢察署九十年度
    議字第三六二五號處分書、八十九年九月二十一日被告函件、台灣士林地方法院
    八十八年度他字第八五七號八十八年七月二十九日訊問筆錄（以上均影本）為證
    ，並請求向台北銀行南港分行查詢原告帳戶往來交易明細，聲請訊問證人林文勝
    、江明翰、江清泉、江清華。
乙、被告方面：
一、聲明：原告之訴及假執行之聲請均駁回。
二、陳述：
（一）系爭債權存否之爭執，業經原告於歷次偵審時承認在案，原告即不得再就此過
      去之債權關係及授權責任存否提起確認之訴，本件訴訟原告並無確認利益。
（二）被告與原告及江明翰間有合夥關係，被告於八十五年三月十四日、八十五年四
      月十五日委託原告及其子江明翰（原名江清標）向第三人購買蘇鐵種子，匯款
      三百四十萬元至原告帳戶，原告亦已分次領用，惟因原告母子浮報不實購價，
      始生紛爭。兩造間因系爭本票債權所引發之訟爭，歷經數法院、檢察署偵查審
      理，而於該等民、刑事案件中，原告均係當事人，並曾委任林文勝代理和解簽
      立本票、委任江明翰代理簽立協議書，並多次承認林文勝代理簽立之本票債權
      確係存在。原告之長子江清泉於八十九年十月二日上午與被告在電話中交談時
      ，亦證實原告有向伊承認系爭本票債務。嗣於八十九年十月三日在原告之子江
      清泉、江清華見證下，原告復就系爭債權結算後書立部分清償協議書，後於九
      十年二月六日由原告與江清泉、江清華共同向本院民事執行處具狀表示同意被
      告領取八十九年度執助字第三三三號強制執行事件中之拍賣所得價金以抵系爭
      債權。再者，林文勝代理原告及江明翰所簽發如附表一所示本票三紙，分別與
      江明翰於八十七年三月十五日、八十八年七月二十九日、八十八年七月四日代
      理原告交付被告之分期償債本票、支票及八十七年十一月九日委託林文勝交付
      被告之另一償債支票面額相符。另外，原告曾於本院八十九年執助字第三三三
      號九十年十月三十一日執行筆錄中自承已給付被告一百多萬元，若非原告知悉
      積欠被告系爭票款之事，豈會甘心償付一百多萬予被告？由上可證，被告對原
      告系爭本票、部分清償協議書所載債權確係存在，自毋庸疑。
（二）縱認林文勝確係無權代理，然被告曾兩次寄發存證信函予原告，信函中皆載明
      林文勝代理原告與被告和解，並代替原告簽立債務本票之意旨，並附上本票供
      原告確認，原告皆未有反對之意思，業已承認系爭本票債權，依民法第一百六
      十九條表見代理之規定，原告亦應負授權之責。其又於部分清償協議書上再次
      追認系爭本票債務，依民法第一百十五條，原告自應負責。
（三）台灣士林地方法院八十八年度民執字第二一○四號執行事件，自八十八年已開
      始進行，原告之不動產係於八十八年二月二十五日即遭查封，於查封後原告尚
      給付被告五萬元，並無原告所稱因情況緊急而被迫簽立協議書之情形。被告亦
      未曾於簽立協議書時告知原告系爭債務皆與其無涉。
三、證據：銀行匯款單、八十七年三月十五日和解撤銷訴訟切結書、台北士林地方法
    院檢察署檢察官八十七年偵字第二四四四號不起訴處分書、新店十六支郵局第四
    六○號存證信函及回執、八十七年十一月七日寄發之存證信函及回執、八十七年
    十一月一日清償切結書、八十七年十一月九日代理償債收據、八十七年十二月三
    日支付命令異議狀、八十八年一月二十三日撤銷支付命令異議聲請書、八十八年
    七月四日債務清償協議書、八十八年七月四日撤銷訴訟聲明書、八十八年九月十
    日撤回訴訟函文、八十八年七月四日准免出庭聲請書、八十九年十月三日部分清
    償協議書、八十八年度訴字第二四八九號案件解除委任聲請狀、八十八年七月二
    十九日債票償付明細表（暨收據）、八十七年三月十五日簽立之償債本票、票號
    0000000號、0000000號支票、八十九年度執助字第三三三號九十
    年十月三十一日執行筆錄、支票收據、查封函文、拍賣公告（以上均影本）、錄
    音帶等件為證。
丙、本院依職權向台灣士林地方法院調閱八十七年度票字第二九九二號、八十八年度
    票字第七三七號、八十九年度票字第四七二號、台灣高等法院八十七度抗字第三
    五五六號、八十八年度湖簡字第八八號卷宗（含八十七年度促字第一九六一一號
    ），向台灣士林地方法院調閱八十七年度偵字第二四四四號詐欺案、八十八年度
    偵字第九○二九號偽造文書案卷宗。
    理      由
一、本件原告起訴主張：被告持如附表一所示之本票三紙，向法院聲請強制執行，現
    由本院對原告之財產強制執行中，惟系爭本票並非原告所簽發，原告亦未曾授權
    林文勝簽發系爭本票，故原告自不須負票據責任，系爭本票債權對原告並不存在
    。又原告為避免台灣士林地方法院八十八年度民執字第二一○四號案件之強制執
    行，被迫與被告簽立清償協議書（見本院卷第二一頁），承認系爭本票債權及執
    行費用債權，並由訴外人松田有限公司（下稱松田公司）開立如附表二所示本票
    一紙予被告為擔保，原告並支付被告七十萬元，然而系爭本票債權既不存在，該
    清償協議書所列債權亦非真正，被告受領之七十萬元，實為不當得利，應返還原
    告。而本院八十九年度民執助字第三三三號、第五九三號給付票款強制執行事件
    係以本票裁定為執行名義，本票債權既不存在，該強制執行程序亦失所附麗，應
    併予撤銷，爰請求判命如訴之聲明所示之判決（原告訴之聲明第三項本尚有「台
    灣士林地方法院八十八年度民執字第二一○四號執行事件強制執行程序應予撤銷
    」，惟其於九十一年十一月四日本院準備程序時當庭表示撤回此聲明《見本院卷
    第一九○頁》，被告亦無異議，附此敘明）。被告則以：系爭本票確係林文勝代
    理原告所簽發，原告亦曾於歷次法院、檢察署偵查審理時承認系爭債務，對於被
    告所寄發之存證信函亦無異議，顯見本票債權確實存在。清償協議書係原告本於
    自由意志所簽立，絕非迫於無奈，且原告自本票裁定後至簽立清償協議書前，尚
    陸續清償部分債務，亦徵其確已承認系爭債務等語，資為抗辯。
二、按確認法律關係成立或不成立之訴，非原告有即受確認判決之法律上利益者，不
    得提起，民事訴訟法第二百四十七條定有明文。又按所謂即受確認判決法律上之
    利益，須因法律關係之存否不明確，致原告在私法上之地位有受侵害之危險，而
    此項危險得以對於被告之確認判決除去之者，始為存在，最高法院四十二年台上
    字第一○三一號著有判例可資參照。經查，本件被告持發票人為原告如附表一所
    示之本票三紙向法院聲請裁定准許強制執行，於強制執行程序進行中，原告又與
    被告簽立清償協議書（見本院卷第二一頁），承認系爭本票債權以及執行費用債
    權，惟原告主張系爭本票並非其所簽發，其私法上地位實有受侵害之危險，而兩
    造之債權債務關係現仍存續中，非過去之法律關係，故原告訴之聲請第一項、第
    二項請求確認本票債權及清償協議書上所載之債權不存在，即有受確認判決之法
    律上利益。惟原告另確認如附表二所示之本票債權不存在，然該本票之發票人為
    訴外人松田公司（見本院卷第二一頁部分清償協議書），並非原告，原告未就其
    起訴確認松田公司與被告間之本票債權債務關係不存在所得之訴之利益為何加以
    敘明，故此部分尚不能謂其有即受確認判決之法律上利益，自不能准許，合先敘
    明。
三、原告主張：被告持有林文勝所簽發（以代理人名義）、原告為發票人之一之本票
    三紙（如附表一所示，見本院卷第十三頁）向法院聲請本票裁定強制執行，經台
    灣士林地方法院以八十七年度票字第二九九二號、八十八年度票字第七三七號、
    八十九度票字第四七二號裁定准許在案，被告並聲請對原告之財產為強制執行，
    經台灣士林地方法院以八十八年度民執字第二一○四號囑託本院執行，現由本院
    以八十九年度民執助字第三三三號、第五九三號執行中，兩造並於八十九年十月
    三日簽立清償協議書，原告於當日給付被告七十萬元等情，業據其提出本票影本
    、本票裁定、清償協議書（見本院卷第十七至二一頁）等件為證，並經本院調閱
    八十九年度民執助字第三三三號、第五九三號給付票款強制執行案卷無訛，復為
    被告所不爭執，堪信為真實。惟兩造間就系爭本票是否為原告授權林文勝代理簽
    發一節，意見相左。按當事人主張有利於己之事實者，就其事實有舉證之責任，
    民事訴訟法第二百七十七條前段定有明文。今原告既否認授權林文勝簽發本票，
    則被告對於系爭本票係由原告授權林文勝簽發此一有利於己之事實，應負舉證之
    責。被告固舉出如下述之數項證據，欲實其說，惟查：
（一）被告固提出匯款單二紙（見本院卷第四二頁）為證，然此僅可證明其確有將款
      項匯入原告之帳戶，而證人江明翰業已證述：原告台北銀行帳號000000
      000000號帳戶係其所使用，其中資金往來其皆不知悉等語（見本院卷第
      一九三頁，本院九十一年十一月四日準備程序筆錄）。縱認該筆款項確係原告
      與江明翰因合作蘇鐵種子外銷而匯入，亦難認原告對此事知悉，更難以此遽論
      原告有授權林文勝簽發本票。
（二）被告所提出之和解撤銷訴訟切結書（見本院卷第四三、四四頁）、八十七年十
      一月一日聲明切結書（見本院卷第五十頁）、八十七年十一月九日收據（見本
      院卷第五二頁），並無原告簽署姓名表示授權之署押或指印，以形式上觀之僅
      為林文勝單方出具之文書，尚難認據此認定被告上開主張為真。
（三）被告於八十七年十月二十二日、十一月七日寄發、附有系爭三紙本票之存證信
      函（見本院卷第四六、四八、四九頁），雖提及林文勝代理原告簽發本票情事
      ，姑不論原告指稱該等存證信函其收受後均交由與其同住之子江明翰，其對內
      容並不知情一節，是否真實；惟被告單方寄發存證信函之行為，對原告並無拘
      束力，尚難以原告默示未加異議，即推認原告事先已有授權林文勝代理簽發本
      票之事實。
（四）被告另主張原告對被告所聲請之台灣士林地方法院八十七年度促字第一九六一
      一號支付命令聲明異議後（見本院卷第五三、五四頁），固又於八十八年一月
      二十三日提出撤銷異議、准免出庭聲請書（見本院卷第五五頁），撤回該異議
      ；又原告與江明翰提起本院八十八年度訴字第二四八九號本票債權不存在之訴
      後，復於八十八年七月四日提出「撤銷（八十八年度訴字第二四八九號）訴訟
      案＝聲請書（附和解協議書）」（見本院卷第五十七頁），聲請撤回該民事案
      件等語，惟查上開文件中均係江明翰未經原告同意而簽署，業經其到庭證述明
      確（見本院卷第一九○、一九一頁，本院九十一年十一月四日準備程序筆錄）
      ，故撤回上開聲明異議及提起訴訟、撤回民事訴訟，顯非原告所為。另外，被
      告所提以原告名義出具之聲請（准免出庭）書（見本院卷第五九頁）、士院二
      一○四號強制執行拍賣暫停聲請暨債務清償方式協議書（本院卷第五六頁），
      江明翰亦證稱未獲原告授權，則被告據以推認原告承認系爭本票債權存在，再
      擬制原告授權林文勝簽發本票，尚乏依據。
（五）被告另提出之「士院二一○四號強制執行查封拍賣案＝部份清償協議書」（見
      本院卷第六十頁）、本院八十九年度執助字第三三三號民事聲請狀（見本院卷
      第一二八至一三○頁），雖原告自陳為其所出具，然上開二份文件分別書立於
      八十九年十月三日、九十年二月六日，皆在系爭本票簽立之後，亦難用以證明
      林文勝簽發本票之時，確已得原告之授權。
（六）綜上，被告就林文勝已獲授權一事，既無法舉證證明，其主張林文勝係受原告
      之授權，代理原告簽發系爭本票，自不足採。
四、按「經承認之法律行為，如無特別訂定，溯及為法律行為時發生效力。」「無代
    理權人以代理人之名義所為之法律行為，非經本人承認，對於本人不生效力。」
    民法第一百十條、第一百七十條第一項分別定有明文。從而，對於無權代理人之
    行為，若已得本人之承認，則無權代理人所為之法律行為，自對本人發生效力。
    經查：
（一）原告未授權林文勝簽發系爭本票，林文勝為無權代理，已如前述，惟原告業已
      於八十九年十月三日在其子江清華之見證下，書立「士院2104強制執行查封拍
      賣案＝部分清償協議書」（見本院卷第二一頁，下簡稱清償協議書），上開文
      件上載明：「雙方（即甲方《債務人》：原告、江明翰，乙方《債權人》：被
      告）就"士院仁執速字2104號"強制執行案，債務部分清償協議如下：（一）雙
      方就原85.03月間合夥農耕契約之解除結算事，計至89.10.04止，甲方等計積
      欠乙方之總債務為ＮＴ：0000000元（如附表）。（二）甲方甲○○○（江母
      ）願先行償付予乙方上揭部份債務款項如下：(1)89.10.03日=甲方先行償付Ｎ
      Ｔ：柒拾萬元正予乙方後，乙方即須於89.10.04撤回甲○○○女士房地及世昌
      通信公司之本查封拍賣案（乙方不得再行聲請本項房地執行或查封、拍賣）。
      (2)89.10.31日=由松田公司（立票擔保）償付乙方ＮＴ：參拾萬貳仟元正。．
      ．．」等語，而該清償協議書中附表（見本院卷第二一頁反面）所示之債務，
      即包含本件附表一所示之本票債權，原告既已於清償協議書上明白承認積欠被
      告附表一所示之本票債權，等同已追認林文勝所為之無權代理行為，自應對系
      爭本票負責。又關於系爭本票開立之原因，據被告陳稱係因其與原告、江明翰
      合夥投資蘇鐵外銷，嗣後產生糾紛，本票係為解決紛爭所開立等語，雖原告否
      認原告為合夥當事人之一，惟原告承認系爭本票債務之原因容有多種可能，江
      明翰既為原告之子，而江明翰確與被告有因合夥而生之債權債務關係，復為原
      告所不否認，則原告為替江明翰償還債務、或為了保證債務之償還，始承認系
      爭本票債務，亦不違常情，此見原告自陳自本票裁定後至訂立清償協議書該段
      期間內，為了幫江明翰償還對被告之債務，陸續給付被告金錢達一百多萬元等
      語（見本院卷第二七七頁）可明，從而，原告主張其非合夥當事人，故系爭本
      票債權不存在云云，自非可採。
（二）原告復主張：被告曾寄發存證信函催告原告確答是否承認林文勝之無權代理行
      為，惟原告未為確答，視同拒絕承認，林文勝無權代理所簽發之本票，自對原
      告確定不生效力云云。然查：按無代理權人以代理人之名義所為之法律行為，
      法律行為之相對人，得定相當期限，催告本人確答是否承認，如本人逾期未為
      確答者，視為拒絕承認，民法第一百七十條第二項固有明文。惟觀諸被告所寄
      發予原告之存證信函（見本院卷第四六、四八、四九頁），其內容係在催告原
      告及江明翰（原名江清標）儘速依照雙方關於合夥農耕紛爭所為之約定履行債
      務，並非訂立相當期限催告原告是否承認林文勝之無權代理行為，與原告所述
      不符，不得適用上開法條認原告拒絕承認林文勝無權代理之發票行為，而認原
      告不須擔負本票責任，亦不影響嗣後原告承認系爭本票債權存在之效力，原告
      上開主張實不足取。
（三）又原告主張清償協議書係為避免原告所有門牌號碼台北市○○區○○街三十巷
      十三號四樓之建物及所坐落土地持分遭拍賣，於危害情形下迫於無奈始為簽立
      云云，惟為被告所否認，辯稱係原告與江明翰陸續與其洽談和解事宜，希望其
      撤回執行，最後雙方才達成合意簽立清償協議書等語。經查：原告就其前揭主
      張，並未能舉證以實其說，已不足採。而上開房地原定於八十八年十月四日為
      第一次拍賣，經法院核定之最低拍賣價額為三百四十七萬元，遠高於原告所支
      付之七十萬元，有拍賣公告附卷可證（見本院卷第二八五、二八六頁），若被
      告續予執行，自可就將來拍賣所得之價金受償，惟其竟於清償協議書中，同意
      於原告給付七十萬元後，即撤回對上開房地及訴外人世昌通信公司之強制執行
      ，並承諾永久不再對上開房地聲請強制執行，另將已扣得之農存款項五千二百
      元退還予原告【見清償協議書第（二）(3)】，由此觀之，被告於該清償協議書
      中，並非完全獲得利益者，若確係其利用強制執行程序逼迫原告承認系爭債務
      ，其何以自願受損？況上開房地，係於八十八年二月二十五日為台灣士林地方
      法院以八十八年度仁執速字第二一○四號給付票款強制執行事件查封在案，有
      囑託查封登記函一紙附卷可證（見本院卷第二八四頁），是原告至遲於該時即
      已得知其所有房地遭法院強制執行，而迄至原告簽立清償協議書之時，已間隔
      一年多，並無原告所稱急迫危害之情形，若其果認被告之聲請強制執行無理由
      ，其當可提起債務人異議之訴，或是提起確認本票債權不存在之訴等救濟程序
      ，惟其捨此不為，反於上開房地遭查封一年多後，立下字據承認系爭債務，原
      告之作為亦與其主張難以合致，益徵其於被告依約撤回強制執行後，主張清償
      協議書係為避免強制執行而不得己為之等語，僅係事後飾詞欲卸免其責而已。
（四）原告另聲請傳訊證人江清泉、江清華，欲證明簽立清償協議書時，被告確向原
      告保證只須給付七十萬元即撤回強制執行、協議書所列事項均與原告無關等情
      。然上開證人均為原告之子，其證詞能否無所偏頗，切合真實，已足堪疑；再
      者，江清泉係代理江明翰簽立清償協議書之人、江清華係清償協議書之見證人
      ，對清償協議書中已確認原告與被告間債務一事，自甚明瞭，縱其等確有附合
      原告上開主張之陳述，亦與協議書上所載不符，不足採信，是本院認尚無傳訊
      之必要。證人林文勝經合法傳喚未到庭，其並於另案刑事案件中遭法院通緝，
      業據原告訴訟代理人陳明（見本院卷第二九四頁），故本院尚無從得其證詞而
      為本件判斷基礎，附此敘明。
（五）從而，於清償協議書中所示對被告之債務共計四百七十四萬零三百六十八元，
      既為原告所承認，其欲起訴請求確認被告對原告上開債權（包含系爭本票債權
      ）不存在，實無理由。
五、被告對原告之本票債權既屬存在，被告持以系爭本票為內容之台灣士林地方法院
    八十七年度票字第二九九二號、八十八年度票字第七三七號及八十九年度票字第
    四七二號裁定聲請強制執行，並由台灣士林地方法院以八十八年度民執字第二一
    ○四號囑託本院以八十九年度民執助字第三三三號、第五九三號給付票款強制執
    行事件所為之強制執行程序，自屬合法有據。原告另依清償協議書中所約定先行
    給付被告之七十萬元，亦係為了清償其對被告之本票債權，被告亦無不當得利問
    題。是原告請求撤銷上開執行案件之強制執行程序，並請求被告返還七十萬元，
    亦乏所據。
六、綜上，原告起訴請求確認如附表一所示之本票、清償協議書中所載四百七十四萬
    零三百六十八元之債權不存在，並請求被告返還七十萬元及自八十九年十月四日
    起至清償日止，按年息百分之五計算之利息，且撤銷本院八十九年度民執助字第
    三三三號、第五九三號強制執行程序，均無理由，應予駁回。原告之訴既經駁回
    ，其假執行之聲請亦失所附麗，應併予駁回。
七、本件事證已臻明確，兩造其餘主張陳述及所提之證據，均毋庸一一論述，附此敘
    明。
八、據上論結：原告之訴為無理由，依民事訴訟法第七十八條，判決如主文。
中      華      民      國    九十二    年      四      月     十一     日
                                        民事第二庭審判長法  官  丁蓓蓓
                                                        法  官  黃雯惠
                                                        法  官  劉素如
右為正本係照原本作成
如對本判決上訴，須於判決送達後廿日內向本院提出上訴狀
中      華      民      國    九十二    年      四      月     十一     日
                                                        法院書記官  劉芳菊


司法院資訊處製作；財團法人民間司法改革基金會備份。
